【裁判字號】    97,訴,654
【裁判日期】    971226
【裁判案由】    違反毒品危害防制條例
【裁判全文】
臺灣嘉義地方法院刑事判決               97年度訴字第654號
    公  訴  人  臺灣嘉義地方法院檢察署檢察官
    被      告  甲○○
                        號
                        （現於臺灣嘉義監獄鹿草分監執行中
上列被告因違反毒品危害防制條例案件，經檢察官提起公訴（97
年度毒偵字第462號、97年度毒偵字第898號），被告於準備程序
中就被訴事實為有罪之陳述，經本院合議庭裁定由受命法官改依
簡式程序審理，判決如下：
    主  文
甲○○施用第一級毒品，處有期徒刑柒月；又施用第二級毒品，
處有期徒刑伍月，扣案之甲基安非他命壹包（驗後餘重零點壹零
貳公克）沒收銷燬之。應執行有期徒刑拾月，扣案之甲基安非
他命壹包（驗後餘重零點壹零貳公克）沒收銷燬之。
    犯罪事實及理由
一、本件係經被告甲○○於準備程序當庭表示認罪，而經本院裁
    定以簡式審判程序加以審理，則依據刑事訴訟法第二百七十
    三條之二、同法第一百五十九條第二項之規定，不適用傳聞
    法則有關限制證據能力之相關規定，合先敘明。
二、犯罪事實：甲○○前因施用毒品案件，經本院於民國96 年
    12月19日以96年度毒聲字第425號裁定送觀察勒戒後，認無
    繼續施用毒品之傾向，而於97年2月13日自嘉義看守所附設
    勒戒處所釋放，並由臺灣嘉義地方法院檢察署檢察官於97年
    2 月29日，以97年度毒偵字第24號為不起訴處分確定。詎仍
    不知悔改，其明知海洛因及甲基安非他命分別係毒品危害防
    制條例所規定禁止施用之第1級、第2級毒品，竟仍分別基於
    施用第1級毒品海洛因及第2級毒品甲基安非他命之犯意，於
    (一)97年2月13日自嘉義看守所附設勒戒處所釋放後至97年2月
    15日上午10時20分許為臺灣嘉義地方法院檢察署觀護人採尿
    前之某時，在某不詳地點施用海洛因1次。(二)97年6月8日下
    午5時許，在嘉義縣民雄鄉○○村○○街49巷13號內，以將
    甲基安非他命放置於玻璃球內以火燒烤使成煙霧後再予吸食
    之方式，施用甲基安非他命（起訴書誤為安非他命）1次。
    嗣甲○○為臺灣嘉義地方法院檢察署95年執護字第322號受
    保護管束人，而於97年2月15日上午10時20分許至臺灣嘉義
    地方法院檢察署由觀護人採尿送驗，及於97年6月7日晚上22
    時40分許，在嘉義市○區○○○路369號前為警攔檢盤查後
    ，始行發現，並扣得甲基安非他命1包（驗後餘重0.1032公
    克）。
三、訊據被告甲○○對於上開犯罪事實均坦承不諱（見本院97年
    12月17日準備程序筆錄），佐以被告於97年2月15日上午10
    時20分許，經觀護人得其同意採尿送驗，其結果呈嗎啡陽性
    反應（按施用海洛因後，經人體之水解代謝作用，會呈嗎啡
    陽性反應）；另於97年6月7日晚上11時許為警採尿送驗，其
    結果呈安非他命及甲基安非他命陽性反應等情，並有臺灣嘉
    義地方法院檢察署觀護人室採尿交辦單、受保護管束人（被
    告）尿液檢體監管記錄表，嘉義市政府警察局第一分局八掌
    派出所毒品案件採尿代號與真實姓名對照表、勘察採證同意
    書、臺灣檢驗科技股份有限公司濫用藥物尿液檢驗報告、正
    修科技大學超微量研究科技中心檢驗報告各一份在卷可稽。
    且扣案疑似甲基安非他命之物品1包，經送鑑定結果確含有
    甲基安非他命成分，驗餘淨重為0.1032公克，此有行政院衛
    生署草屯療養院草療鑑字第0970005408號鑑定書1份在卷足
    憑，是上開補強證據，已足資擔保被告前述自白之真實性，
    核與事實相合，可信為真實。此外，被告前因施用毒品案件
    ，經本院於民國96年12月19日以96年度毒聲字第425號裁定
    送觀察勒戒後，認無繼續施用毒品之傾向，而於97年2月13
    日自嘉義看守所附設勒戒處所釋放，並由臺灣嘉義地方法院
    檢察署檢察官於97年2月29日，以97年度毒偵字第24號為不
    起訴處分確定，有臺灣高等法院被告前案紀錄表、臺灣嘉義
    地方法院檢察署刑案資料查註紀錄表各一份在卷可參，是被
    告於觀察勒戒後認無繼續施用傾向，經不起訴處分後，5年
    內再犯施用毒品罪，自應依法論罪科刑。
三、查海洛因、甲基安非他命分別為毒品危害防制條例所定之第
    一級、第二級毒品。故核被告所為，係犯毒品危害防制條例
    第10條第1項之施用第一級毒品罪及同條例第10條第2項之施
    用第二級毒品罪；其施用前持有海洛因、甲基安非他命之低
    度行為，為施用之高度行為所吸收，均不另論罪。又所犯上
    開施用第一級毒品、施用第二級毒品二罪，犯意各別，行為
    互殊，應分論併罰。爰審酌被告國小畢業之智識程度，前曾
    因施用毒品經觀察勒戒程序，竟未思悔改，顯然缺乏禁絕毒
    害決心，以及施用毒品犯行係屬戕害自身健康之行為，尚未
    危害他人，且被告於本院審理中坦承犯行，態度尚稱良好等
    一切情狀，分別量處如主文所示之刑，並定其應執行之刑，
    以資懲儆。
四、末查，扣案疑似甲基安非他命毒品1包，確含有甲基安非他
    命成分，業如前述，應依毒品危害防制條例第18條第1項前
    段規定沒收銷燬之。
據上論斷，應依刑事訴訟法第273條之1第1項、第299條第1項前
段，毒品危害防制條例第10條第1項、第2項、第18條第1項前段
，刑法第11條、第51條第5款，判決如主文。
本案經檢察官王輝興到庭執行職務。
中    華    民    國    97    年    12    月    26    日
                  刑事第六庭    法  官  林坤志
上列正本證明與原本無異。
如不服本判決，應於判決送達後十日內向本院提出上訴狀，上訴
書狀依法應敘述具體理由，如未敘述具體理由者，應於上訴期間
屆滿後二十日內補提理由書於本院（均應附繕本）。
中    華    民    國    97    年    12    月    26    日
                                書記官  黃意雯
附錄本件論罪科刑法條：
毒品危害防制條例第10條
施用第一級毒品者，處 6 月以上 5 年以下有期徒刑。
施用第二級毒品者，處 3 年以下有期徒刑。


司法院資訊處製作；財團法人民間司法改革基金會備份。
